臺灣臺南地方法院新市簡易庭民事判決
111年度新小字496號
原　　　告　馨琳揚企管顧問有限公司
　　　　　　　　　　設新北市○○區○○路0段000號12樓之6
法定代理人　唐明良　住同上
訴訟代理人　范秀慧　住同上
　　　　　　王郁雯　住○○市○○區○○○街000號
被　　　告　蘇嵩鈞（原名為蘇郁雯）
　　　　　　　　　　住臺南市永康區勝利街95巷9弄21號
上列當事人間請求給付電信費事件，經本院於民國111年7月28日
言詞辯論終結，判決如下：
    主      文
被告應給付原告新臺幣玖仟零柒拾玖元，及自民國一百一十一年
六月二十三日起至清償日止，按週年利率百分之五計算之利息。
訴訟費用新臺幣壹仟元由被告負擔。
本判決得假執行。
    事實及理由
一、按被告於訴之變更或追加無異議，而為本案之言詞辯論者，
    視為同意變更或追加，民事訴訟法第255條第2項定有明文。
    查本件原告原訴之聲明為「被告應給付原告新臺幣（下同）
    12,055元，及自起訴狀繕本送達翌日起至清償日止，按週年
    利率5％計算之利息」（見本院卷第15頁），嗣於民國110年7
    月28日言詞辯論期日當庭減縮電信費之請求，僅主張違約金
    之部分而變更聲明為：「被告應給付原告9,079元，及自起
    訴狀繕本送達翌日起至清償日止，按週年利率5％計算之利息
    」（見本院卷第62頁）。原告前開所為訴之變更，於被告到
    庭後，未提出異議而為本案之言詞辯論，揆諸前揭規定，視
    為同意，應予准許。
二、原告起訴主張：被告前於102年11月5日向訴外人即原債權人
    威寶電信股份有限公司（嗣因合併而以台灣之星電信股份有
    限公司為存續公司，下稱台灣之星公司）申請租用門號為00
    00000000號（下稱系爭門號）之行動電話服務使用，惟被告
    嗣未依約繳納電信費，迄今尚積欠電信費用新臺幣（下同）
    2,796元及提前終止契約應給付之補償金9,079元。嗣台灣之
    星公司於109年3月9日將上開債權（下稱系爭債權）轉讓予
    原告後，屢經催告仍未獲清償。為此，爰依電信服務契約之
    約定及債權讓與之法律關係提起本件訴訟等語。並聲明：如
    主文第1項所示。
三、被告則以：伊使用系爭門號長達半年收不到訊號，曾向台灣
    之星公司反應未果，之後就未再使用系爭門號，且本件原告
    主張之債權有罹於時效之情等語置辯。並聲明：原告之訴駁
    回。
四、得心證之理由：
　㈠原告主張之事實，業據其提出債權讓與證明書、第三代行動
    通信業務服務申請書、系爭門號電信服務費帳單、專案補償
    款繳款單、債權讓與暨強制執行（預告）通知函等資料為證
    （見本院卷第21頁至第38頁），且為被告所不爭執，自堪信
    為真實。
　㈡被告雖抗辯原告之請求已罹於時效而消滅云云，惟按已發生
    之違約金並非民法第146 條所稱之從權利，其請求權與原本
    請求權各自獨立，消滅時效亦分別起算，原本請求權雖已罹
    於消滅時效，已發生之違約金請求權並不因而隨同消滅（最
    高法院97年度台上字第477號判決意旨參照）。再按違約金
    既非定期給付之債務，與民法第126 條所規定之性質不同，
    其時效為15年而非5年，亦無民法第145 條第2 規定之適用
    （最高法院98年度台上字第911號判決、107 年度第3 次民
    事庭會議決議可資參照）。經查，原告所請求之違約金（即
    專案補償金），依其契約條款之目的，係電信公司於訂約時
    提供專案手機，使用戶得於申辦門號時即可以優惠價格或免
    費取得手機，為限制用戶取得專案手機後，於短時間內隨意
    終止契約，或累計已繳納電信費金額不多，使電信公司賺取
    的電信費利益甚至低於其低價出售或贈與手機之成本，受有
    用戶債務不履行所致的損害，故事先約定用戶違約（即違反
    契約條款）時，需補償一定之金額，此應屬「賠償總額預定
    性之違約金」，此觀被告於申辦系爭門號時，曾提領iPhone
     5S手機（灰色）1支自明，此有專案確認暨商品提領確認書
    存卷可參（見本院卷第26頁至第27頁），是依上開說明，即
    應適用民法第125條之消滅時效。準此，至原告111 年6月15
    日提起本件訴訟為止，尚未逾越15年之消滅時效，原告既已
    自台灣之星公司受讓系爭債權，則原告請求違約金，核屬有
    據，應予准許，是被告以時效抗辯為由，拒絕給付此違約金
    ，洵屬無據。又最高法院62年台上字第1394號判例雖謂「違
    約金如為損害賠償約定之性質，不得更請求遲延利息賠償損
    害」，惟此係指借款債務約定違約金時，不能就該借款債務
    再請求遲延利息而言，並非違約金本身遲延給付時，仍不得
    請求給付遲延利息（最高法院103年台上字第 1899 號判決
    參照），從而就專案補償金部分，自遲延給付時起，原告仍
    得請求給付遲延利息。至上開違約金既係被告審酌電信公司
    乃是以提供搭配手機銷售之電信服務專案，而得以較低廉之
    手機價格與電信公司締約，則兩造在衡量雙方係因特殊方案
    價格取得之利益，及提前終止契約之不利益後，方同意依被
    告履約情形負擔違約金，並簽訂電信服務契約，且前揭補償
    金原告亦以依被告履行契約之期間按比例計算（見本院卷第
    62頁），經審酌未見違約金條款有何顯失公平之處，或本件
    有違約金過高之情，附此敘明。
  ㈢至被告固辯稱系爭門號使用期間有收訊不佳等語，惟原告就
    電信費部分已不再向被告主張，業如前述，則關於被告主張
    電信訊號不佳，爭執電信費部分之論述，即無庸再加以論駁
    。
  ㈣末按給付無確定期限者，債務人於債權人得請求給付時，經
    其催告而未為給付，自受催告時負遲延責任。其經債權人起
    訴而送達訴狀或依督促程序送達支付命令，或為其他相類之
    行為，與催告有同一之效力；又遲延之債務以支付金錢為標
    的者，債權人得請求依法定利率計算之遲延利息；而應付利
    息之債務，其利率未經約定，亦無法律可據者，週年利率為
    百分之5，民法第229條第2項、第233條第1項及第203條分別
    定有明文。查本件原告提起之民事起訴狀繕本係於111年6月
    22日送達予被告，有送達證書在卷可憑（見本院卷第49頁）
    ，是原告併請求自起訴狀繕本送達翌日即111年6月23日起至
    清償日止，按週年利率5 ％計算之利息，亦屬有據。
五、綜上所述，原告依電信服務契約之約定及債權讓與法律關係
    ，請求被告給付原告如主文第1項所示之金額及利息，及自1
    11年6月23日起至清償日止，按週年利率5％計算之利息，為
    有理由，應予准許。
六、末按訴訟費用，由敗訴之當事人負擔；小額事件第一審法院
    為訴訟費用之裁判時，應確定其費用額，民事訴訟法第78條
    、第436條之19第1項分別定有明文。查本件訴訟費用為1,00
    0元（即第一審裁判費），應由敗訴之被告負擔。
七、本件係就民事訴訟法第436條之8第1項規定之小額訴訟事件
    所為被告敗訴之判決，依民事訴訟法第436條之20之規定，
    應依職權宣告假執行。
八、訴訟費用負擔之依據：民事訴訟法第78條。　　　　　　　
中　　華　　民　　國　　111 　年　　8    　 月　 　12 　
　日
　　　　　　　　　新市簡易庭     法       官   施志遠
以上正本與原本相符。
如不服本判決，應於送達後20日內，向本院提出上訴狀並表明上
訴理由，如於本判決宣示後送達前提起上訴，應於判決送達後20
日內補提上訴理由書（須附繕本）。如委任律師提起上訴，應一
併繳納上訴審裁判費。
對於小額程序之第一審判決之上訴，非以其違背法令之理由，不
得為之。且上訴狀內應記載表明㈠原判決所違背之法令及其具體
內容。㈡依訴訟資料可認為原判決有違背法令之具體事實。
中　　華　　民　　國　　111 　年　　8 　 月　 　12 　 日
             　                                             書 記 官   黃心瑋